臺灣高雄地方法院刑事判決　　　　　 100年度審易字第3405號
公　訴　人　臺灣高雄地方法院檢察署檢察官
被　　　告　薛瑞慶
上列被告因竊盜案件，經檢察官提起公訴（100年度偵字第27515
號），本院依簡式審判程序審理，判決如下：
    主  文
薛瑞慶犯攜帶兇器竊盜未遂罪，處有期徒刑陸月，如易科罰金，
以新臺幣壹仟元折算壹日。扣案之工具腰帶壹條、背包壹個、手
電筒貳支、鐵絲壹綑、活動扳手壹支、手套壹雙、螺絲起子貳支
、斜嘴老虎鉗支、剪線鉗壹支、袋子壹個、電線壹綑，均沒收
之。
    事  實
一、薛瑞慶於民國100年9月19日13時40分許，見址設高雄市鼓山
    區○○○路267號之「臺灣士敏工程企業股份有限公司」高
    雄機械廠（負責人林文福，目前該廠閒置未運轉營業）已荒
    廢多時，竟基於意圖為自己不法所有之竊盜犯意，攜帶其所
    有足以對人之生命、身體、安全構成威脅，可作為兇器使用
    之活動板手1支、螺絲起子2支、斜嘴老虎鉗3支、剪線鉗1支
    等物至上址，利用青泉街圍牆之破洞進入該廠區，欲接電切
    割水泥塊上之鋼筋予以變賣，惟於接上電源尚未切割前，即
    為該廠區保全人員陳任王發現報警處理，當場為警所查獲，
    並扣得其所有預備用以竊盜之工具腰帶1條、背包1個、手電
    筒2支、鐵絲1綑、活動扳手1支、手套1雙、螺絲起子2支、
    斜嘴老虎鉗3支、剪線鉗1支、袋子1個、電線1綑等物。
二、案經林文福訴由高雄市政府警察局鼓山分局報告臺灣高雄地
    方法院檢察署檢察官偵查起訴。
    理  由
一、本件被告薛瑞慶所犯係死刑、無期徒刑、最輕本刑為3年以
    上有期徒刑以外之罪，其於準備程序就前揭被訴事實為有罪
    之陳述，經告知簡式審判程序之旨，並聽取其與公訴人之意
    見後，本院認無不得或不宜改依簡式審判程序進行之處，爰
    依刑事訴訟法第273條之1第1項規定，裁定本件進行簡式審
    判程序，合先敘明。
二、上開事實，業據被告於警詢、偵訊及本院審理時均坦承不諱
    ，核與證人即上開廠區之保全人員陳任王於警詢之證述情節
    大致相符，並有高雄市警察局鼓山分局搜索扣押筆錄、扣押
    物品目錄表各1份、現場查證照片2張（警二卷第15至18頁、
    第27頁）及扣案之工具腰帶1條、背包1個、手電筒2支、鐵
    絲1綑、活動扳手1支、手套1雙、螺絲起子2支、斜嘴老虎鉗
    3  支、剪線鉗1支、袋子1個、電線1綑等物可佐，足認被告
    任意性自白應與事實相符，洵堪採為論罪科刑之依據。從而
    ，本件事證明確，被告加重竊盜未遂之犯行，堪予認定，應
    依法論科。
三、按刑法第321 條第1 項第3 款之攜帶兇器竊盜罪，係以行為
    人攜帶兇器竊盜為其加重條件，此所謂兇器，其種類並無限
    制，凡客觀上足對人之生命、身體、安全構成威脅，具有危
    險性之兇器均屬之，且祇須行竊時攜帶此種具有危險性之兇
    器為已足，並不以攜帶之初有行兇之意圖為必要（最高法院
    79年臺上字第5253號判例足資參照）。查被告所有持以預備
    為本件竊盜犯行之活動板手1支、螺絲起子2支、斜嘴老虎鉗
    3支、剪線鉗1支等物，均係以金屬材質所製成，質地堅硬且
    有一定之長度，如持以揮打或攻擊他人，足以對人之生命、
    身體、安全構成威脅，應屬兇器無訛。是核被告所為，係犯
    刑法第321條第2項、第1項第3款之攜帶兇器竊盜未遂罪。又
    被告已著手於上開攜帶兇器竊盜犯行之實施，然未生竊得他
    人財物之結果，為未遂犯，爰依刑法第25條第2項之規定，
    按既遂犯之刑減輕其刑。
四、本院審酌被告年齡為32歲，正值青壯之年，體健無缺，竟因
    缺錢花用而起盜心，知悉上開廠區業已荒廢、圍牆有破洞後
    ，即計畫並攜帶前揭遭扣案之物品，潛入該廠區欲切割鋼筋
    予以變賣，無視法紀且不知尊重他人財物，且前有施用毒品
    、違反槍砲彈藥刀械管制條例及傷害等案件，經判處有期徒
    刑確定，有臺灣高等法院被告前案紀錄表1份在卷可稽，素
    行欠佳，並考量犯後坦承犯行，未飾詞推卸，態度尚可，且
    其加重竊盜之犯行，未得手前即經查獲，被害人尚未有任何
    損失，暨衡酌犯罪動機、目的、教育程度國中畢業等一切情
    狀，爰量處如主文所示之刑，並諭知易科罰金之折算標準，
    以示懲儆。至扣案之工具腰帶1條、背包1個、手電筒2支、
    鐵絲1綑、活動扳手1支、手套1雙、螺絲起子2支、斜嘴老虎
    鉗3支、剪線鉗1支、袋子1個、電線1綑，係被告所有，且預
    備供其為本案竊盜犯行所用之物，業據被告供陳明確（警卷
    第1頁背面，本院審易卷第31頁），爰依刑法第38條第1項第
    2款規定，均予宣告沒收之。
據上論斷，應依刑事訴訟法第273條之1第1項、第299條第1項前
段，刑法第321條第1項第3款、第2項、第25條第2項、第38條第1
項第2款，判決如主文。
本案經檢察官陳孟皇到庭執行職務。
中    華    民    國    100    年    12    月   7    日
                  刑事第十庭  法  官  林勳煜
以上正本證明與原本無異。
如不服本判決應於收受送達後10日內向本院提出上訴書狀，並應
敘述具體理由；如未敘述上訴理由者，應於上訴期間屆滿後20日
內向本院補提理由書（均須按他造當事人之人數附繕本）「切勿
逕送上級法院」。
中    華    民    國   100    年    12    月    7     日
                              書記官  陳莉庭
附錄本判決論罪科刑法條：
中華民國刑法第321條
（加重竊盜罪）
犯竊盜罪而有下列情形之一者，處 6 月以上、5 年以下有期徒
刑，得併科新臺幣 10 萬元以下罰金：
一、侵入住宅或有人居住之建築物、船艦或隱匿其內而犯之者。
二、毀越門扇、牆垣或其他安全設備而犯之者。
三、攜帶兇器而犯之者。
四、結夥三人以上而犯之者。
五、乘火災、水災或其他災害之際而犯之者。
六、在車站、埠頭、航空站或其他供水、陸、空公眾運輸之舟、
    車、航空機內而犯之者。
前項之未遂犯罰之。